Config:
  hfst:
    Gen: ../../../src/generator-dict-gt-norm.hfst
    Morph: ../../../src/analyser-dict-gt-norm.hfst
  xerox:
    Gen: ../../../src/generator-dict-gt-norm.xfst
    Morph: ../../../src/analyser-dict-gt-norm.xfst


Tests:

  Noun - lajo: # ok LAJO
    lajo+N+Sg+Nom:  laˊj̣o
    lajo+N+Sg+Gen:  laˊjo
    lajo+N+Sg+Acc:  laˊjo
    lajo+N+Sg+Ill:  laˊj̣on
    lajo+N+Sg+Loc:  laajoost
    lajo+N+Sg+Com:  [laajooin, laˊjoin]
    lajo+N+Sg+Abe:  laˊjottáá
    lajo+N+Ess:  laijoon
    lajo+N+Par: laijood
    lajo+N+Pl+Nom:  laˊjoh
    lajo+N+Pl+Gen:  laˊjoi
    lajo+N+Pl+Acc:  laˊjoid
    lajo+N+Pl+Ill:  [laajooid, laˊjoid]
    lajo+N+Pl+Loc:  laˊjoin
    lajo+N+Pl+Com:  laˊjoiguin
    lajo+N+Pl+Abe:  laˊjoittáá

  Noun - vajo: # ok LAJO
    vajo+N+Sg+Nom:  vaˊj̣o
    vajo+N+Sg+Gen:  vaˊjo
    vajo+N+Sg+Acc:  vaˊjo
    vajo+N+Sg+Ill:  vaˊj̣on
    vajo+N+Sg+Loc:  vaajoost
    vajo+N+Sg+Com:  vaˊjoin
    vajo+N+Sg+Abe:  vaˊjottáá
    vajo+N+Ess:  vaijoon
    vajo+N+Par:  vaijood
    vajo+N+Pl+Nom:  vaˊjoh
    vajo+N+Pl+Gen:  vaˊjoi
    vajo+N+Pl+Acc:  vaˊjoid
    vajo+N+Pl+Ill:  vaˊjoid
    vajo+N+Pl+Loc:  vaˊjoin
    vajo+N+Pl+Com:  vaˊjoiguin
    vajo+N+Pl+Abe:  vaˊjoittáá

  Noun - kulo:
    kulo+N+Sg+Nom:  kuˊḷo
    kulo+N+Sg+Gen:  kuˊlo
    kulo+N+Sg+Acc:  kuˊlo
    kulo+N+Sg+Ill:  kuˊḷon
    kulo+N+Sg+Loc:  kuuloost
    kulo+N+Sg+Com:  kuˊloin
    kulo+N+Sg+Abe:  kuˊlottáá
    kulo+N+Ess:  kulloon
    kulo+N+Par:  kullood
    kulo+N+Pl+Nom:  kuˊloh
    kulo+N+Pl+Gen:  kuˊloi
    kulo+N+Pl+Acc:  kuˊloid
    kulo+N+Pl+Ill:  kuˊloid
    kulo+N+Pl+Loc:  kuˊloin
    kulo+N+Pl+Com:  kuˊloiguin
    kulo+N+Pl+Abe:  kuˊloittáá

  Noun - savo: # ? LAJO
    savo+N+Sg+Nom:  saˊṿo
    savo+N+Sg+Gen:  saˊvo
    savo+N+Sg+Acc:  saˊvo
    savo+N+Sg+Ill:  saˊṿon
    savo+N+Sg+Loc:  saavoost
    savo+N+Sg+Com:  saˊvoin
    savo+N+Sg+Abe:  saˊvottáá
    savo+N+Ess:  savvoon
    savo+N+Par: savvood
    savo+N+Pl+Nom:  saˊvoh
    savo+N+Pl+Gen:  saˊvoi
    savo+N+Pl+Acc:  saˊvoid
    savo+N+Pl+Ill:  savvoid
    savo+N+Pl+Loc:  saˊvoin
    savo+N+Pl+Com:  saˊvoiguin
    savo+N+Pl+Abe:  saˊvoittáá

  Noun - palo: # ? LAJO
    palo+N+Sg+Nom:  paˊḷo
    palo+N+Sg+Gen:  paˊlo
    palo+N+Sg+Acc:  paˊlo
    palo+N+Sg+Ill:  paˊḷon
    palo+N+Sg+Loc:  paaloost
    palo+N+Sg+Com:  paˊloin
    palo+N+Sg+Abe:  paˊlottáá
    palo+N+Ess:  palloon
    palo+N+Par:  pallood
    palo+N+Pl+Nom:  paˊloh
    palo+N+Pl+Gen:  paˊloi
    palo+N+Pl+Acc:  paˊloid
    palo+N+Pl+Ill:  paˊloid
    palo+N+Pl+Loc:  paˊloin
    palo+N+Pl+Com:  paˊloiguin
    palo+N+Pl+Abe:  paˊloittáá

  Noun - njamo: # ok LAJO
    njamo+N+Sg+Nom:  njaˊṃo
    njamo+N+Sg+Gen:  njaˊmo
    njamo+N+Sg+Acc:  njaˊmo
    njamo+N+Sg+Ill:  njaˊṃon
    njamo+N+Sg+Loc:  njaamoost
    njamo+N+Sg+Com:  njaˊmoin
    njamo+N+Sg+Abe:  njaˊmottáá
    njamo+N+Ess:  njammoon
    njamo+N+Par:  njammood
    njamo+N+Pl+Nom:  njaˊmoh
    njamo+N+Pl+Gen:  njaˊmoi
    njamo+N+Pl+Acc:  njaˊmoid
    njamo+N+Pl+Ill:  njaˊmoid
    njamo+N+Pl+Loc:  njaˊmoin
    njamo+N+Pl+Com:  njaˊmoiguin
    njamo+N+Pl+Abe:  njaˊmoittáá

  Noun - ilo:
    ilo+N+Sg+Nom:  iˊḷo
    ilo+N+Sg+Gen:  iˊlo
    ilo+N+Sg+Acc:  iˊlo
    ilo+N+Sg+Ill:  iˊḷon
    ilo+N+Sg+Loc:  iiloost
    ilo+N+Sg+Com: [iilooin, iiloin]
    ilo+N+Sg+Abe:  iˊlottáá
    ilo+N+Ess:  illoon
    ilo+N+Par:  illood
    ilo+N+Pl+Nom:  iˊloh
    ilo+N+Pl+Gen:  iˊloi
    ilo+N+Pl+Acc:  iˊloid
    ilo+N+Pl+Ill:  iˊloid
    ilo+N+Pl+Loc:  iˊloin
    ilo+N+Pl+Com:  iˊloiguin
    ilo+N+Pl+Abe:  iˊloittáá
    
  Noun - himo:
    himo+N+Sg+Nom:  hiˊṃo
    himo+N+Sg+Gen:  hiˊmo
    himo+N+Sg+Acc:  hiˊmo
    himo+N+Sg+Ill:  hiṃon
    himo+N+Sg+Loc:  hiimoost
    himo+N+Sg+Com: [hiimooin, himoin]
    himo+N+Sg+Abe:  hiˊmottáá
    himo+N+Ess:  himmoon
    himo+N+Par:  himmood
    himo+N+Pl+Nom:  hiˊmoh
    himo+N+Pl+Gen:  hiˊmoi
    himo+N+Pl+Acc:  hiˊmoid
    himo+N+Pl+Ill:  hiˊmoid
    himo+N+Pl+Loc:  hiˊmoin
    himo+N+Pl+Com:  hiˊmoiguin
    himo+N+Pl+Abe:  hiˊmoittáá

  Noun - pino:
    pino+N+Sg+Nom:  piˊṇo
    pino+N+Sg+Gen:  piˊno
    pino+N+Sg+Acc:  piˊno
    pino+N+Sg+Ill:  piˊṇon
    pino+N+Sg+Loc:  piinoost
    pino+N+Sg+Com:  piˊnoin
    pino+N+Sg+Abe:  piˊnottáá
    pino+N+Ess:  pinnoon
    pino+N+Par:  pinnood
    pino+N+Pl+Nom:  piˊnoh
    pino+N+Pl+Gen:  piˊnoi
    pino+N+Pl+Acc:  piˊnoid
    pino+N+Pl+Ill:  pinoid
    pino+N+Pl+Loc:  piˊnoin
    pino+N+Pl+Com:  piˊnoiguin
    pino+N+Pl+Abe:  piˊnoittáá

  Noun - kolo:
    kolo+N+Sg+Nom:  koˊḷo
    kolo+N+Sg+Gen:  koˊlo
    kolo+N+Sg+Acc:  koˊlo
    kolo+N+Sg+Ill:  koˊḷon
    kolo+N+Sg+Loc:  kooloost
    kolo+N+Sg+Com:  koˊloin
    kolo+N+Sg+Abe:  koˊlottáá
    kolo+N+Ess:  kolloon
    kolo+N+Par:  kollood
    kolo+N+Pl+Nom:  koˊloh
    kolo+N+Pl+Gen:  koˊloi
    kolo+N+Pl+Acc:  koˊloid
    kolo+N+Pl+Ill:  koˊloid
    kolo+N+Pl+Loc:  koˊloin
    kolo+N+Pl+Com:  koˊloiguin
    kolo+N+Pl+Abe:  koˊloittáá

  Noun - sino:
    sino+N+Sg+Nom:  siṇo
    sino+N+Sg+Gen:  siˊno
    sino+N+Sg+Acc:  siˊno
    sino+N+Sg+Ill:  siṇon
    sino+N+Sg+Loc:  siinoost
    sino+N+Sg+Com:  sinoin
    sino+N+Sg+Abe:  siˊnottáá
    sino+N+Ess:  sinnoon
    sino+N+Par:  sinnood
    sino+N+Pl+Nom:  siˊnoh
    sino+N+Pl+Gen:  siˊnoi
    sino+N+Pl+Acc:  siˊnoid
    sino+N+Pl+Ill:  siˊnoid
    sino+N+Pl+Loc:  siˊnoin
    sino+N+Pl+Com:  siˊnoiguin
    sino+N+Pl+Abe:  siˊnoittáá
 
  Noun - joto:
    joto+N+Sg+Nom:  joto
    joto+N+Sg+Gen:  joˊđo
    joto+N+Sg+Acc:  joˊđo
    joto+N+Sg+Ill:  joton
    joto+N+Sg+Loc:  joođoost
    joto+N+Sg+Com:  joˊđoin
    joto+N+Sg+Abe:  joˊđottáá
    joto+N+Ess:  jottoon
    joto+N+Par:  jottood
    joto+N+Pl+Nom:  joˊđoh
    joto+N+Pl+Gen:  joˊđoi
    joto+N+Pl+Acc:  joˊđoid
    joto+N+Pl+Ill:  joˊđoid
    joto+N+Pl+Loc:  joˊđoin
    joto+N+Pl+Com:  joˊđoiguin
    joto+N+Pl+Abe:  joˊđoittáá

  Noun - roto:
    roto+N+Sg+Nom:  roto
    roto+N+Sg+Gen:  roˊđo
    roto+N+Sg+Acc:  roˊđo
    roto+N+Sg+Ill:  roton
    roto+N+Sg+Loc:  roođoost
    roto+N+Sg+Com:  roˊđoin
    roto+N+Sg+Abe:  roˊđottáá
    roto+N+Ess:  rottoon
    roto+N+Par:  rottood
    roto+N+Pl+Nom:  roˊđoh
    roto+N+Pl+Gen:  roˊđoi
    roto+N+Pl+Acc:  roˊđoid
    roto+N+Pl+Ill:  roˊđoid
    roto+N+Pl+Loc:  roˊđoin
    roto+N+Pl+Com:  roˊđoiguin
    roto+N+Pl+Abe:  roˊđoiguin

  Noun - kođo:
    kođo+N+Sg+Nom:  kođ̣o
    kođo+N+Sg+Gen:  koˊđo
    kođo+N+Sg+Acc:  koˊđo
    kođo+N+Sg+Ill:  kođ̣on
    kođo+N+Sg+Loc:  koođoost
    kođo+N+Sg+Com:  koˊđoin
    kođo+N+Sg+Abe:  koˊđottáá
    kođo+N+Ess:  kođđoon
    kođo+N+Par:  kođđood
    kođo+N+Pl+Nom:  koˊđoh
    kođo+N+Pl+Gen:  koˊđoi
    kođo+N+Pl+Acc:  koˊđoid
    kođo+N+Pl+Ill:  koˊđoid
    kođo+N+Pl+Loc:  koˊđoin
    kođo+N+Pl+Com:  koˊđoiguin
    kođo+N+Pl+Abe:  koˊđoittáá

  Noun - ito:
    ito+N+Sg+Nom:  ito
    ito+N+Sg+Gen:  iˊđo
    ito+N+Sg+Acc:  iˊđo
    ito+N+Sg+Ill:  iˊton
    ito+N+Sg+Loc:  iiđoost
    ito+N+Sg+Com:  [iiđooin, i´đoin]
    ito+N+Sg+Abe:  iˊđottáá
    ito+N+Ess:  ittoon
    ito+N+Par:  ittood
    ito+N+Pl+Nom:  iˊđoh
    ito+N+Pl+Gen:  iˊđoi
    ito+N+Pl+Acc:  iˊđoid 
    ito+N+Pl+Ill:  [iiđooid, i´đoid]
    ito+N+Pl+Loc:  iˊđoin
    ito+N+Pl+Com:  iˊđoiguin 
    ito+N+Pl+Abe:  iˊđoittáá



